臺灣嘉義地方法院刑事判決　　　　　　　 95年度易字第342號
公　訴　人　臺灣嘉義地方法院檢察署檢察官
被　　　告　甲○○
　　　　　　　　　　另案於臺灣嘉義監獄鹿草分監執行中
上列被告因竊盜案件，經檢察官聲請簡易判決處刑（九十五年度
偵字第三九一四號），本院認不宜以簡易審判程序審理，改依通
常程序審理，並判決如下：
    主  文
甲○○竊盜，累犯，處有期徒刑肆月，如易科罰金，以銀元參佰
元即新臺幣玖佰元折算壹日。
    事  實
一、甲○○曾因違反毒品危害防制條例案件，經本院以九十二年
    度訴字第三○二號判處有期徒刑一年四月，並於民國九十四
    年七月二十六日判決確定，復因恐嚇案件，經本院以九十四
    年度易字第七三號判處有期徒刑四月，並於九十四年五月十
    二日判決確定，上開二案件，經本院以九十四年度聲字第四
    七三號裁定應執行有期徒刑一年七月，經執行後，於九十四
    年十月十八日假釋並付保護管束，嗣於九十五年四月二十日
    保護管束期滿，未經撤銷假釋，以已執行完畢論。詎甲○○
    竟意圖為自己不法之所有，於九十五年五月二十七日上午十
    時許，至嘉義縣中埔鄉○○路○段九十五巷一弄一之六六號
    空屋內，以徒手方式，竊取已遭剪開，仍置放於現場而由乙
    ○○所負責看管預售屋內之家用電纜線一包得手，嗣於同日
    下午二時十五分許，於警執行巡邏勤務時，在嘉義市○○○
    路四六三巷十六弄七二號對面墓園內當場查獲甲○○正以其
    所有之黃色美工刀剝除上開竊取之電纜銅線塑膠外皮，並查
    扣甲○○竊取之電纜線八點五公斤及上開黃色美工刀一支。
二、案經嘉義市警察局第二分局報請臺灣嘉義地方法院檢察署檢
    察官偵查起訴。
    理  由
一、被告甲○○對於被告以外之人在警詢及檢察官偵查時之陳述
    ，表示對於其證據能力不爭執，且本院認為前開筆錄作成時
    之情況，合法且無不當，故被告以外之人在警詢及偵查時之
    陳述，自得為證據，先予敘明。
二、訊據被告對於上揭犯行，坦承不諱，核與證人林義松、乙○
    ○、邱朝琴等人於警詢及本院審理時所述情節大致相符（見
    警卷第二至四頁、第十二至十三頁、第四十至十六頁、本院
    卷第八三至第八六頁），此外，復有搜索扣押筆錄、扣押物
    品目錄表、被害報告單、領據各一紙、照片七幀附卷可按，
    足徵被告之自白與事實相符，其竊盜犯行明確，應予論罪科
    罰。
三、關於新舊法適用情形：
　(一)刑法第二條第一項部分被告行為後，刑法於九十四年一月七
  　日修正，同年二月二日公布，業於九十五年七月一日施行。
    按行為後法律有變更者，適用行為時之法律。但行為後之法
    律有利於行為人者，適用最有利於行為人之法律，修正後之
    刑法第二條第一項定有明文。該條之規定係規範行為後法律
    變更所生新舊法律比較適用之準據法，雖亦經修正，但因屬
    適用法律之準據法，本身尚無比較新舊法之問題，應一律適
    用裁判時之修正後刑法第二條之規定，決定適用之刑罰法律
    （最高法院九十五年五月二十三日刑事庭第八次會議決議可
    資參照）。
  (二)被告行為後，刑法第三十三條第五款關於「罰金：一元以上
    」之規定，修正為「罰金：新臺幣一千元以上，以百元計算
    之」，刑法法定本刑中列有罰金刑者，其法定最低度罰金刑
    因之提高，涉及科刑規範變更，自有新舊法比較必要，比較
    結果，以舊法有利於行為人，應適用舊法第三十三條第五款
    規定，定其罰金部分之法定刑。又九十五年七月一日修正公
    布施行之刑法施行法第一條之一增訂：「（第一項）中華民
    國九十四年一月七日刑法修正施行後，刑法分則編所定罰金
    之貨幣單位為新臺幣。（第二項）九十四年一月七日刑法修
    正時，刑法分則編未修正之條文定有罰金者，自九十四年一
    月七日刑法修正施行後，就其所定數額提高為三十倍。但七
    十二年六月二十六日至九十四年一月七日新增或修正之條文
    ，就其所定數額提高為三倍」。經查，刑法第三百二十條第
    一項自七十二年六月二十六日（即罰金罰鍰提高標準條例修
    正公布日）迄今未修正，其罰金之法定刑為「五百元」（貨
    幣單位為「銀元」），依罰金罰鍰提高標準條例第一條前段
    規定罰金刑提高十倍，再依現行法規所定貨幣單位折算新臺
    幣條例規定折算即為「新臺幣三萬元」；又於刑法施行法第
    一條之一施行日（即九十五年七月一日）後，刑法分則所定
    罰金之貨幣單位改為「新臺幣」，就其所定數額提高三十倍
    ，亦為「新臺幣三萬元」，是刑法施行法第一條之一施行後
    ，罰金刑貨幣單位雖有「新臺幣」之更易，惟適用結果之罰
    金額度則無二致，就罰金法定刑提高之「刑罰權規範內容」
    並無利或不利之變更，自不生新舊法之比較問題，惟應適用
    具特別法性質之刑法施行法第一條之一規定。
　(三)被告行為後，罰金罰鍰提高標準條例第二條業已刪除，而刑
  　法第四十一條第一項前段關於易科罰金之折算標準已由舊法
    之銀元一百元、二百元、三百元修正為新臺幣一千元、二千
    元、三千元，因屬科刑規範事項之變更，其折算標準為裁判
    時所應諭知，自有就新舊法規定比較之必要，經比較新舊法
    結果，以被告行為時之舊法較為有利於被告。
四、核被告所為係犯刑法第三百二十條第一項竊盜罪，公訴意旨
    認為被告係攜帶美工刀前往案發地點竊取電纜線，然扣案之
    美工刀經本院於九十五年九月六日當庭勘驗結果，「該美工
    刀係黃色塑膠刀柄，沒有使用過的痕跡」等情，且據證人即
    負責管理該建物之乙○○於本院審理時證稱：「扣案黃色美
    工刀，沒有辦法把電線剪斷，只能把電線外緣的橡膠皮剝掉
    而已。」等語，足見被告並無法以扣案之美工刀割斷電纜線
    ，且該美工刀並無使用過之痕跡，況本案並未在竊盜之現場
    查獲被告有攜帶美工刀之情形，是依罪疑惟輕原則，並無法
    證明被告有攜帶扣案之美工刀割取電纜線並竊取之情事。公
    訴意旨漏未斟酌此點，而認為被告係犯同法第三百二十一條
    第一項第三款攜帶兇器之加重竊盜罪，尚有未洽，惟其基本
    事實同一，本院自應予審理，並變更起訴法條。又查被告曾
    因違反毒品危害防制條例案件，經本院以九十二年度訴字第
    三○二號判處有期徒刑一年四月，並於九十四年七月二十六
    日判決確定，復因恐嚇案件，經本院以九十四年度易字第七
    三號判處有期徒刑四月，並於九十四年五月十二日判決確定
    ，上開二案件，經本院以九十四年度聲字第四七三號裁定應
    執行有期徒刑一年七月，經執行後，於九十四年十月十八日
    假釋並付保護管束，於九十五年四月二十日保護管期滿，未
    經撤銷假釋，以已執行完畢論，有卷附臺灣高等法院被告前
    案紀綠表可按，其受有期徒刑之執行完畢，五年內故意再犯
    有期徒刑以上之竊盜罪，則依九十五年七月一日修正施行前
    後刑法第四十七條新舊法規定，均符合累犯之要件，刑罰權
    規範狀態並無利或不利之變更，不生新舊法比較問題，自應
    適用現行刑法第四十七條第一項規定，論以累犯，並加重其
    刑。爰審酌被告因貪圖小利，而竊取電纜線，對於被害人之
    危害不輕、其犯罪之動機、目的，及被告係國小肄業之智識
　  程度，事後坦認犯罪之態度等一切情狀，爰量處如主文所示
    之刑，並諭知易科罰金之折算標準。至扣案之黃色美工刀一
    支雖為被告所有，然非供其犯罪所用之物，爰不另為沒收之
    諭知，併此敘明。
據上論斷，應依刑事訴訟法第二百九十九條第一項前段、第三百
條，刑法第二條第一項前段、第三百二十條第一項、第四十七條
第一項，刑法修正前第四十一條第一項前段，修正前罰金罰鍰提
高標準條例第二條，現行法規所定貨幣單位折算新臺幣條例第二
條，刑法施行法第一條之一第一項、第二項前段，判決如主文。
本案經檢察官鄭葆琳到庭執行職務。
中　　華　　民　　國　　96　　年　　1 　　月　　31　　日
                  刑事第三庭審判長法　官　陳仁智
                                  法  官  黃義成
                                  法  官  鄭雅文
上列正本證明與原本無異。
如不服本判決，應於判決送達後10日內向本院提出上訴狀（應附
繕本）。告訴人或被害人如對於本判決不服者，應具備理由請求
檢察官上訴，其上訴期間之計算係以檢察官收受判決正本之日期
為準。
中　　華　　民　　國　　96　　年　　1 　　月　　31　　日
                                  書記官　李珈慧
附錄本案論罪科刑法條
刑法第320條
 （普通竊盜罪、竊佔罪）
意圖為自己或第三人不法之所有，而竊取他人之動產者，為竊盜
罪，處5年以下有期徒刑、拘役或5百元以下罰金。
意圖為自己或第三人不法之利益，而竊佔他人之不動產者，依前
項之規定處斷。
前二項之未遂犯罰之。
